臺灣板橋地方法院刑事判決　　　　　　　　　　　　九十三年度簡上字第二一三號
　　上　訴　人　臺灣板橋地方法院檢察署檢察官
　　被　　　告　甲○○
右列上訴人因被告毀損案件，不服中華民國九十三年三月八日本院九十三年度簡字第
七四七號第一審判決（聲請簡易判決處刑案號：九十二年度偵字第一二四００號），
提起上訴，本院管轄之第二審合議庭判決如左：
    主      文
上訴駁回。
    事實及理由
一、本案經本院審理結果，認第一審簡易判決以被告甲○○所為係犯刑法第三百五十
    六條之毀損債權罪，判處拘役三十日，如易科罰金，以銀元三百元折算一日，其
    認事用法均無違誤，量刑亦屬適當，應予維持，並引用附件第一審判決書所載之
    事實、證據及理由。
二、檢察官上訴意旨略以：被告甲○○於將受強制執行之際，意圖損害債權人之債權
    而處分其財產，共計損害告訴人丙○○、乙○○、戊○○、丁○○、己○○之債
    權金額達新臺幣（下同）二百八十七萬零七百四十六元，原審僅判處被告拘役三
    十日，如易科罰金以銀元三百元折算一日，換算新臺幣為二萬七千元，與被告因
    犯罪所得之利益相比，量刑顯屬過輕，故據告訴人丙○○等人之具狀請求提起上
    訴等語。
三、本件被告明知其積欠告訴人乙○○二百六十二萬三千五百八十二元，另積欠告訴
    人丙○○、丁○○、戊○○及己○○各六萬一千七百九十一元（合計為二百八十
    七萬零七百四十六元），且上開債權均據告訴人取得執行名義，業於民國九十年
    十一月二十二日向本院聲請強制執行在案，竟意圖損害債權人之債權，於九十一
    年一月十一日，將其所有之門牌號碼彰化縣大村鄉○村村○○○路三四九號未經
    保存登記之房屋（坐落基地：彰化縣大村鄉○村段第九九九地號土地，為許賢哲
    所有）轉讓給不知情之許翠娟，並於同年月十四日，向彰化縣稅捐稽徵處員林分
    處申請將該屋納稅義務人變更登記為許翠娟之事實，有被告於偵查中之供述、告
    訴人兼告訴代理人丙○○於警偵訊時之指訴、民事強制執行聲請狀影本一件、本
    院支付命令確定證明書影本五件、本院民事執行處通知影本一件、土地登記謄本
    一件、印鑑證明影本一件、彰化縣稅捐稽徵處員林分處稅籍證明書影本一件、彰
    化縣稅捐稽徵處員林分處九十一年度契稅繳款書影本一件足資證明，事證明確。
    原審據以論罪科刑，經審酌被告犯罪之動機、目的、手段、所生危害、犯罪後態
    度等一切情狀，科處拘役三十日，並諭知易科罰金之折算標準，其認事用法均無
    違誤，量刑亦屬適當。檢察官雖以前揭情詞提起本件上訴，惟查：被告轉讓給許
    翠娟之上開未經保存登記房屋，其面積為三三點一平方公尺，自六十九年間即起
    徵房屋稅，迄案發時之折舊年數為二十二年，課稅現值僅四萬零九百元，且坐落
    基地又係第三人所有之土地等情，有卷附彰化縣稅捐稽徵處員林分處稅籍證明書
    （見偵卷第八０頁）、契稅繳款書（見偵卷第一六七頁）及土地登記登記謄本（
    見偵卷第三四頁）可稽，堪認上開未經保存登記房屋之經濟價值應屬有限，檢察
    官認被告將該屋轉讓給許翠娟之行為，損害告訴人丙○○等人之債權金額高達二
    百八十七萬零七百四十六元云云，顯有誤會。從而，檢察官據以指摘原審判決量
    刑過輕，為無理由，應予駁回。
四、被告經合法傳喚，無正當理由未於審判期日到庭，爰依刑事訴訟法第四百五十五
    條之一第三項、第三百七十一條規定，不待其陳述，逕行判決。
據上論斷，應依刑事訴訟第四百五十五條之一第一項、第三項、第三百六十八條、第
三百七十一條、第三百七十三條，判決如主文。
本案經檢察官李吉祥到庭執行職務。
中　　　華　　　民　　　國　　九十三　　年　　　十　　　月　　二十九　　日
                                    臺灣板橋地方法院刑事第十九庭
                                        審判長法  官  彭  全  曄
                                              法  官  許　映　鈞
                                              法  官  朱  嘉  川
右正本證明與原本無異
不得上訴
　　　　　　                                  書記官  林　志　憲
中　　　華　　　民　　　國　　九十三　　年　　　十　　　月　　二十九　　日
附件：
